# 请教陈版主关于政府补助问题

提问人：lancelotju 时间：2011-12-04 14:08:07
一家公司获得某国家级技术研发资格 以此作为公司荣誉 但该技术与其本身业务无关 当年发生费用计入期间费用 年末收到国家政府补助一笔 以补偿由于进行该技术研发所产生的费用 这样使得公司当年净利润不受影响 但是扣除非经常性损益后的净利润大幅下降问有什么会计处理方法能够规避对扣除非经常性损益后的净利润的不利影响??

回答人：chenyiwei
基本赞同上述各位意见。 如果企业不拥有该技术成果的所有权和使用权，仅仅是提供了外包的研发劳务，倒是可以考虑将收到的款项作为其他业务收入，发生的研发支出转为其他业务成本处理（按照提供劳务收入的确认模式）。